【裁判字號】    92,台上,4551
【裁判日期】    920821
【裁判案由】    違反毒品危害防制條例
【裁判全文】
最高法院刑事判決                              九十二年度台上字第四五五一號
    上  訴  人  甲○○
                        （另案在台灣台東監獄泰源分監執行中）
右上訴人因違反毒品危害防制條例案件，不服台灣高等法院台中分院中華民國九十二
年七月一日第二審判決（九十一年度上訴字第一七六七號，起訴案號：台灣苗栗地方
法院檢察署八十九年度偵字第一二０四、四六六一號），提起上訴，本院判決如左：
    主  文
上訴駁回。
    理  由
按刑事訴訟法第三百七十七條規定，上訴於第三審法院，非以判決違背法令為理由，
不得為之。是提起第三審上訴，應以原判決違背法令為理由，係屬法定要件。如果上
訴理由狀並未依據卷內訴訟資料，具體指摘原判決不適用何種法則或如何適用不當，
或所指摘原判決違法情事，顯與法律規定得為第三審上訴理由之違法情形，不相適合
時，均應認其上訴為違背法律上之程式，予以駁回。本件原判決認定上訴人甲○○於
民國八十六年十一月二十七日後不久，意圖販賣第二級毒品甲基安非他命營利之概括
犯意，連續於八十六年十二月底某日起，至八十七年七月二十七日止，或單獨或與許
文湧共同非法販賣甲基安非他命予林華明、徐德義、王義均、林善義等人施用等情。
係以上開事實，業據證人林華明、徐德義、王義均、林善義、羅國銘、許文湧及警員
洪德坤、詹勳旭等人分別於警、偵訊及第一審中指證甚詳，並有扣案之毒品一包，經
法務部調查局鑑驗結果，確為第二級毒品甲基安非他命（驗餘淨重八‧二九公克、包
裝重０‧八一公克）之事實，有該局檢驗通知書一紙在卷可稽。而林華明施用毒品安
非他命，亦經台灣苗栗地方法院以八十七年度易字第二五二號判處有期徒刑八月確定
，有該判決書附卷可參。另證人徐德義、王義均指稱上訴人要求其將餘款匯入溫亭淯
之郵局帳戶。該帳戶確屬溫亭淯所有，而溫亭淯僅認識上訴人，而不認識徐德義、王
義均二人，上訴人於第一審亦自承溫亭淯很像其友人之妹。可見若非上訴人提供溫亭
淯之帳戶給王義均、徐德義，要其二人將購買安非他命之欠款匯至溫亭淯帳戶內，證
人王義均、徐德義又如何能得知溫亭淯之帳戶？益證王義均、徐德義之證詞應非虛構
。至於（０三七）三八七六七八號電話，雖經中華電信股份有限公司台灣中區電信分
公司苗栗營運處函覆第一審查無此電話設備。惟徐德義、王義均確有以十三萬元之價
格向上訴人購買甲基安非他命共八包之事實，並有扣押物品清單一份在卷可稽，證人
徐德義並因持有該毒品被法院判處有期徒刑柒月確定，上開八包毒品經鑑定結果（毛
重一二０公克，淨重一一五‧九七公克）確係甲基安非他命，亦有內政部警政署刑事
警察局鑑驗通知書附於台灣花蓮地方法院八十七年度訴字第三三一號卷，王義均、徐
德義所稱以前揭電話向上訴人購買毒品，或許記憶錯誤所致，自不因上開電話尚未開
放使用而受影響。許文湧因參與本件毒品之販賣，業經判處有期徒刑八年確定，有原
審八十八年度上訴字第一二０三號刑事判決正本、本院八十九年度台上字第三二九二
號刑事判決正本各一份在卷足憑。並以上訴人否認犯罪為不足採取，亦於理由內詳予
指駁說明，上訴人犯行明確。因而撤銷第一審關於此部分之判決，適用毒品危害防制
條例第四條第二項之規定，論處上訴人連續販賣第二級毒品（累犯）罪刑，已詳述其
所憑之證據及其認定之理由，從形式上觀察，並無何違法情形存在。上訴意旨略以：
證人徐德義、王義均二人所供向上訴人購買毒品之電話，中華電信公司並無此設備，
且二人所供購買毒品金額及匯款金額均不相符，可見該二人證言憑信度低。而向溫亭
淯借用郵局帳號之人為范維均，而非上訴人，此為對上訴人有利之證據，原判決卻為
相反之認定，自屬違法。且原判決既未傳喚范維均到庭查證，僅以上訴人自承溫亭淯
很像其友人之妹，即認上訴人曾提供該帳戶，亦有調查未盡之違法等語。惟查原判決
已敘明溫亭淯僅認識上訴人，而不認識徐德義、王義均二人，可見若非上訴人提供溫
亭淯之帳戶給王義均、徐德義，要其二人將購買安非他命之欠款匯至溫亭淯帳戶內，
王義均、徐德義又如何能得知溫亭淯之帳戶？而依其他證據資料，王義均、徐德義二
人確有向上訴人購買毒品，雖所供之聯絡電話查無此設備，或許二人記憶錯誤所致，
自不因上開電話尚未開放使用而受影響，至於王義均、徐德義二人所稱購買第二級毒
品之金額及匯款數額先後不符，原判決亦敘明其證據取捨之理由，其論斷均與證據及
經驗法則無違。此外，上訴意旨，徒憑己見，仍執陳詞，就原判決明白論斷之事項，
及原審認事採證職權之行使，任意指摘，泛言原判決理由不備及有調查未盡之違法，
或為單純事實之爭執，自非適法之第三審上訴理由。其上訴違背法律上之程式，應予
駁回。
據上論結，應依刑事訴訟法第三百九十五條前段，判決如主文。
中      華      民      國    九十二    年      八      月    二十一    日
                              最高法院刑事第六庭
                                  審判長法官  吳  雄  銘
                                        法官  池  啟  明
                                        法官  石  木  欽
                                        法官  郭  毓  洲
                                        法官  吳  三  龍
      右正本證明與原本無異
                                              書  記  官
中      華      民      國    九十二    年      八      月    二十五    日
                                                                      Ａ


司法院資訊處製作；財團法人民間司法改革基金會備份。
